【裁判字號】    92,易,165
【裁判日期】    920415
【裁判案由】    竊盜
【裁判全文】
臺灣臺中地方法院刑事判決                          九十二年度易字第一六五號
    公  訴  人  臺灣臺中地方法院檢察署檢察官
    被      告  甲○○
右列被告因竊盜案件，經檢察官提起公訴（九十一年度偵字第二０六五六號）及移
併辦（九十二年度偵字第二六二號），本院判決如左：
    主  文
甲○○連續竊盜，累犯，處有期徒刑柒月。
    事  實
一、甲○○前於民國八十七年間，因麻醉藥品管理條例案件，由本院臺中簡易庭以八
    十七年度中簡字第三三六號判決有期徒刑三月確定，嗣於八十七年十月十八日執
    行完畢出監，猶不知悔改，竟基於概括之犯意，意圖為自己不法之所有，連續先
    於九十一年九月六日下午五時許，在臺中縣霧峰鄉○○村○○路四五三之八號圍
    牆旁竊取乙○○所有之三菱牌吉普車輪胎鋼圈（以下簡稱輪胎鋼圈）二只，得手
    後即以新臺幣（下同）四百六十元之價格出售予不知情之大全環保資源回收場（
    以下簡稱大全回收場）負責人江秀精（業經臺灣臺中地方法院檢察署檢察官為不
    起訴處分在案），嗣為乙○○循線於大全回收場發現報警查獲，後於九十一年十
    一月二十九日上午十時許，見張英術所有之車牌號碼ＩＭＷ─九四五號重型機車
    （以下簡稱系爭重機車）鑰匙未拔出，即以車上留置之鑰匙竊取系爭重機車，得
    手後騎乘系爭重機車離去，嗣為警於九十一年十二月九日五時五十分許，在甲○
    ○位於臺中縣霧峰鄉○○路一一六巷六十五號住處前發現系爭重機車一部，並扣
    得系爭重機車鑰匙一支。
二、案經臺中縣警察局霧峰分局報請臺灣臺中地方法院檢察署檢察官偵查起訴及移送
    併案審理。
    理  由
一、訊據被告甲○○固坦承右揭取走輪胎鋼圈及竊取系爭重機車等事實，但矢口否認
    有竊取乙○○所有輪胎鋼圈之犯行，並辯稱：伊係在工廠外面撿拾輪胎鋼圈，賣
    了好多天，才說是伊偷的，況輪胎鋼圈均已生銹放在圍牆路邊，故伊認為係他人
    丟棄的物品，且伊因未有工作，故常撿拾物品至大全回收場賣，伊並非竊取乙○
    ○之輪胎鋼圈等詞，經查：
（一）、右揭被告竊取乙○○所有輪胎鋼圈之事實，已據被害人乙○○於警訊及檢察
        官訊問時指述綦詳，並據證人即大全回收場之負責人江秀精證述輪胎鋼圈係
        被告拿來出售等語，而被告上開所辯其係於工廠圍牆外道路上撿拾輪胎鋼圈
        二只之詞，亦與被害人乙○○於警訊時指稱：伊於九十一年九月六日十七時
        許，發現伊放在「工廠內」的輪胎鋼圈不見了，心想會被賣到舊貨商，故至
        大全回收場詢問等情不相符合，且參酌被害人乙○○發現輪胎鋼圈不見之時
        間與被告竊取的時間相距不到一小時，及本院審核輪胎鋼圈之照片，雖有局
        部生銹之狀，但仍屬可使用之物，顯見輪胎鋼圈並非被告所稱已生銹放在圍
        牆路邊而會被誤認為他人丟棄的物品，復有贓物認領保管收據一份在卷可稽
        ，是被告辯述其非竊取被害人乙○○所有上開輪胎鋼圈等詞，核非可採，其
        事證明確，犯行堪以認定。
（二）、關於被告竊取系爭重機車之事實，業據被害人張英術於警訊時指訴明確，並
        有贓物認領保管收據一份在卷可稽，是被告該部分自白與事實相符，事證明
        確，犯行洵堪認定。
二、核被告所為，係犯刑法第三百二十條第一項之竊盜罪。被告先後二次竊盜犯行，
    時間緊接，犯罪構成要件相同，顯係基於概括犯意反覆為之，應依連續犯之規定
    ，論以一罪，並依法加重其刑。被告前於八十七年間，因麻醉藥品管理條例案件
    ，由本院臺中簡易庭以八十七年度中簡字第三三六號判決有期徒刑三月確定，嗣
    於八十七年十月十八日執行完畢出監，此有臺灣臺中地方法院檢察署刑案資料查
    註紀錄表、臺灣高等法院被告全國前案紀錄表各一份附卷可佐，於五年以內再犯
    本件最重本刑為有期徒刑以上之罪，為累犯，應遞加重其刑。爰審酌被告犯罪之
    動機、目的尚屬單純、手段平和、所生危害尚非屬重大及犯罪後僅坦承部分犯行
    之態度等一切情狀，量處如主文所示之刑，以資懲儆。
三、至於被告右揭竊取張英術系爭重機車之犯行，雖未據起訴，惟因此與已起訴成罪
    之竊取乙○○輪胎鋼圈之部分，有連續犯之裁判上一罪關係，本院自得併予審理
    ，附此敘明。
據上論斷，應依刑事訴訟法第二百九十九條第一項前段，刑法第五十六條、第三百二
十條第一項、第四十七條，罰金罰鍰提高標準條例第一條前段，判決如主文。
中    華    民    國      九十二           年   四      月     十五    日
                                      臺灣臺中地方法院刑事第一庭
                                          法    官    楊  曉  惠
右正本證明與原本無異。
如不服本判決，應於判決送達後十日內向本院提出上訴狀，上訴於臺灣高等法院臺中
分院( 須附繕本 )。
              書記官
中    華    民    國      九十二           年   四      月     十五    日
附錄論罪科刑法條
刑法第三百二十條
意圖為自己或第三人不法之所有，而竊取他人之動產者，為竊盜罪，處五年以下有期
徒刑、拘役或五百元以下罰金。
意圖為自己或第三人不法之利益，而竊佔他人之不動產者，依前項之規定處斷。
前二項之未遂犯罰之。


司法院資訊處製作；財團法人民間司法改革基金會備份。
